臺灣花蓮地方法院刑事裁定
110年度聲更一字第4號
聲  請  人
即  被  告  陳冠宇  


選任辯護人  林其鴻律師（法扶律師）
上列聲請人即被告因妨害性自主等案件（110年度原侵訴字第14
號），具保聲請停止羈押，本院裁定許可停止羈押，檢察官不服
提起抗告，再經臺灣高等法院花蓮分院撤銷原裁定發回更審（11
0年度侵抗字第4號），本院更為裁定如下：
    主  文
甲○○提出新臺幣捌萬元之保證金後，准予停止羈押，並限制住居
在花蓮縣○○鄉○○村○○○○○號，且不得對證人BS000-A110080、BS00
0-A110080B、邱卉榆實施恐嚇、騷擾、接觸、跟蹤之行為。
    理  由
一、聲請意旨略以：聲請人即被告甲○○於準備程序已坦承部分犯
    行，且告訴人於偵訊已具結作證，應無勾串證人之虞，另被
    告配偶懷孕即將生產，亟需聲請人工作負擔家庭經濟，末被
    告住在花蓮縣，無逃亡之虞，爰具保聲請停止羈押等語。
二、原裁定意旨略以：被告甲○○前因妨害性自主等案件，經臺灣
    花蓮地方檢察署檢察官聲請本院羈押之，後以110年度偵字
    第2308號提起公訴，並送交本院審判。又被告經本院訊問後
    ，否認犯行，然有起訴書所載之人證及書證存卷可考，仍認
    被告涉犯刑法第222條第1項第1款、第5款共同強制性交而凌
    虐、刑法第277條第1項傷害、第302條第1項剝奪他人行動自
    由、第304條第1項強制罪嫌疑重大。再被告所犯為最輕本刑
    為五年以上有期徒刑之罪，且與共同正犯之供述不盡相同，
    另名籍不詳之成年人「阿忠」未到場，有事實及相當理由足
    認為有勾串共犯或證人之虞，考量被告之犯行對社會治安危
    害甚鉅，認為非予羈押顯難進行審判，爰依刑事訴訟法第10
    1條第1項第2款、第3款，裁定自民國110年6月25日起羈押3
    月，並禁止接見、通信確定。嗣被告於本院準備程序坦承部
    分犯行，原羈押之原因雖未消滅，惟斟酌證人即告訴人或共
    同正犯業於偵訊到場具結證言，且檢察官迄今仍無法查悉「
    阿忠」名籍，兼衡被告配偶懷孕即將生產，亟需聲請人工作
    負擔家庭經濟，且被告住在花蓮縣，本院認指定相當之保證
    金額，並限制被告之住居，應足以對被告形成拘束力，而得
    確保審判程序之進行，無繼續羈押之必要，爰裁定被告提出
    新臺幣（下同）8萬元之保證金後，准予停止羈押，並限制
    住居在花蓮縣○○鄉○○村○○000號。
三、檢察官抗告意旨略以：於110年9月6日準備程序，被告否認
    犯罪，然有共犯在逃，且被告所犯為最輕本刑為五年以上有
    期徒刑之罪，有事實及相當理由足認為有逃亡、勾串共犯或
    證人之虞，原裁定認無羈押之必要與事實不符，許可停止羈
    押容有未洽，爰提起抗告，請求撤銷原裁定，更為適法裁定
    等語。
四、抗告法院裁定意旨略以：原裁定未詳細說明被告已無在移審
    時認定之勾串共犯或證人之虞，復無從以具保及限制住居予
    以替代，原裁定尚有疑義，檢察官抗告為有理由，爰撤銷原
    裁定，發回原審法院更為適當之處理。　　　
五、按被告及得為其輔佐人之人或辯護人，得隨時具保，向法院
    聲請停止羈押。許可停止羈押之聲請者，應命提出保證書，
    並指定相當之保證金額。指定之保證金額，如聲請人願繳納
    或許由第三人繳納者，免提出保證書。許可停止羈押之聲請
    者，得限制被告之住居。法院許可停止羈押時，經審酌人權
    保障及公共利益之均衡維護，認有必要者，得定相當期間，
    命被告應遵守下列事項：二、不得對被害人、證人、鑑定人
    、辦理本案偵查、審判之公務員或其配偶、直系血親、三親
    等內之旁系血親、二親等內之姻親、家長、家屬之身體或財
    產實施危害、恐嚇、騷擾、接觸、跟蹤之行為，刑事訴訟法
    第110條第1項、第111條第1項、第3項、第5項及第116條之2
    第1項第2款分別定有明文。次按檢察官對法官駁回羈押聲請
    或命具保、責付、限制住居、限制出境或出海之裁定提起抗
    告者，該管抗告法院須以速件之方式為審理，並儘量自為羈
    押與否之裁定，法院辦理刑事訴訟案件應行注意事項第40點
    訂有明文。　
六、經查，被告甲○○前因妨害性自主等案件，經臺灣花蓮地方檢
    察署檢察官聲請本院羈押之，後以110年度偵字第2308號提
    起公訴，並送交本院審判。被告經本院訊問後，認被告涉犯
    刑法第222條第1項第1款、第5款共同強制性交而凌虐、刑法
    第277條第1項傷害、第302條第1項剝奪他人行動自由、第30
    4條第1項強制罪嫌疑重大。又被告所犯為最輕本刑為五年以
    上有期徒刑之罪，且與共同正犯之供述不盡相同，另名籍不
    詳之成年人「阿忠」未到場，有事實及相當理由足認為有勾
    串共犯或證人之虞，考量被告之犯行對社會治安危害甚鉅，
    認為非予羈押顯難進行審判，爰依刑事訴訟法第101條第1項
    第2款、第3款，裁定自110年6月25日起羈押3月，並禁止接
    見、通信確定。嗣被告於本院準備程序坦承部分犯行，原羈
    押之原因雖未消滅，惟斟酌證人即告訴人或共同正犯業於偵
    訊到場具結證言，僅待審判期日對質詰問，且司法警察、檢
    察官迄今仍無法查悉「阿忠」名籍，有無共同正犯逃亡不無
    疑問，兼衡被告配偶懷孕即將生產，亟需聲請人工作負擔家
    庭經濟，且被告住在花蓮縣，本院認指定相當之保證金額，
    並限制被告之住居，且命被告不得對證人BS000-A110080、B
    S000-A110080B（名籍均詳卷）、邱卉榆實施恐嚇、騷擾、
    接觸、跟蹤之行為，應足以對被告形成拘束力，而得確保審
    判程序之進行，無繼續羈押之必要，爰更為裁定如主文所示
    。
七、末抗告法院裁定意旨指摘原裁定未詳細說明被告已無在移審
    時認定之勾串共犯或證人之虞乙節，參諸原裁定第2頁第6行
    明確論述「原羈押之原因雖未消滅」一語，原裁定並未認定
    羈押之原因已消滅，抗告法院恐容有誤會，此應特說明。
八、依刑事訴訟法第110條第1項、第111條、第116條之2第1項第
    2款、第121條第1項，裁定如主文。
中　　華　　民　　國　　110 　年　　10　　月　　26　　日
　　　　　　　　　刑事第五庭    審判長法　官　粘柏富
                                      法  官  林育賢
                                      法  官  蔡瑞紅
上列正本證明與原本無異。
如對本裁定不服，應於送達後5日內，向本院提出抗告狀（應抄
附繕本）。
因疫情而遲誤不變期間，得向法院聲請回復原狀。
中　　華　　民　　國　　110 　年　　10　　月　　26　　日
                                      書記官  駱亦豪